最高法院民事裁定              一○○年度台抗字第八六三號
抗  告  人  羅自坤
            李  讓
            李  諦
上列一人                
法定代理人  邵慶芳  住同上
抗  告  人  邵維恆  住台北市○○區○○路2段103巷119弄19
                      號3樓
上 列一 人
法定代理人  邵曰仁  住同上
            楊敦玲  住同上
抗  告  人  陳慰華  住台灣省新竹市○○○路76之2號6樓
            陳慰民  住同上
抗  告  人  林頌安  住台灣省桃園縣平鎮市○○○街41號4樓
            林頌君  住同上
上 列二 人
共      同
法定代理人  邵含芳  住同上
            林宗賢  住同上
上列抗告人因與相對人寸麗芳間債務人異議之訴事件，對於中華
民國一○○年六月二十九日台灣高等法院裁定（一○○年度上字
第三六四號），提起抗告，本院裁定如下：
    主  文
抗告駁回。
抗告訴訟費用由抗告人負擔。
    理  由
按債務人異議之訴係債務人主張執行名義所示之請求權與債權人
在實體法上之權利現狀不符，請求以判決排除執行名義之執行力
為目的之訴訟為形成之訴，其訴訟標的為請求排除不當執行之請
求權。債務人異議之訴之原告，為強制執行程序之債務人亦即為
為執行名義所示之債務人，或其繼受人，或其他因執行名義執行
力之擴張應受強制執行之人。查抗告人提起債務人異議之訴，經
台灣桃園地方法院（下稱桃園地院）判決其敗訴後，提起上訴，
以本件為固有必要共同訴訟，依民事訴訟法第五十六條之一第三
項規定，聲請命尹嘉言、尹嘉行追加為上訴人。原法院以：抗告
人起訴聲明為桃園地院九十六年度執字第二五○九五號清償債務
事件之強制執行程序應予撤銷。該執行事件係相對人持桃園地院
九十四年度訴字第一○四九號、原法院九十五年度上易字第一六
○號確定民事判決為執行名義。上開確定民事判決係命抗告人羅
自坤應給付相對人新台幣（下同）四十八萬八千零七十點五元本
息，其餘抗告人應給付相對人四十八萬八千零七十點五元本息。
相對人聲請強制執行之債務人亦係抗告人等八人，經調卷查核屬
實。故債務人異議之訴之當事人即為抗告人等八人。本案訴訟標
的對於訴外人尹嘉言、尹嘉行並無必須合一確定而應共同起訴之
情形。故抗告人主張有民事訴訟法第五十六條之一之情形，請求
依同條第三項規定，裁定命尹嘉言、尹嘉行追加為上訴人，即屬
無據。因認其聲請為無理由，裁定予以駁回，於法並無違背。抗
告論旨，猶執抗告人與尹嘉言、尹嘉行皆為邵旭之全體繼承人，
本件債務人異議之訴之執行標的對於邵旭之全體繼承人必須合一
確定，自應共同起訴，原審逕行駁回其聲請，於法未合等詞，指
摘原裁定不當。聲明廢棄，非有理由。
據上論結，本件抗告為無理由。依民事訴訟法第四百九十五條之
一第一項、第四百四十九條第一項、第九十五條、第七十八條，
裁定如主文。
中    華    民    國  一○○  年    十    月  二十七  日
                      最高法院民事第五庭
                          審判長法官  劉  福  聲  
                                法官  黃  義  豐  
                                法官  劉  靜  嫻  
                                法官  袁  靜  文  
                                法官  王  仁  貴  
本件正本證明與原本無異
                                      書  記  官  
中    華    民    國  一○○  年   十一   月    八    日
                                                       s